

Frontend-разработчик

mrtoxas@gmail.com t.me/mrtoxas github.com/mrtoxas linkedin.com/in/mrtoxas

ОБО МНЕ

Фронтенд-разработчик с опытом создания веб-приложений. Владею различными инструментами и методиками разработки. Уделяю внимание проектированию и оптимизации проектов, стремясь к идеальным макетам и чистому коду. В свободное время изучаю новые технологии, читаю книги и статьи, чтобы расширить свои знания и навыки.

ТЕХНИЧЕСКИЕ НАВЫКИ

Основные навыки:

HTML, CSS, CSS/HTML preprocessors, JavaScript, TypeScript, jQuery, React, Vitepress, Astro, Vite, Webpack, Parcel, Gulp, Tailwind, UnoCSS, CSS Frameworks, ...

Знаком с:

Node.js, Next.js, Vue, Prisma ORM, Python, PHP, Laravel, Docker, Wordpress, Figma, ...

ОПЫТ РАБОТЫ

ВЕБ-РАЗРАБОТЧИК — ФРИЛАНС

2022-2024

- Работа с постоянными клиентами. Разработка full-stack решений для малого бизнеса. Используемые технологии: HTML/CSS/JS, Parcel, React, TypeScript, Vitepress, PHP, Laravel, Tailwind

ФРОНТЕНД-РАЗРАБОТЧИК — DIGITAL-AGENCY ONLY

2020-2022

- Участие в разработке enterprise-проектов, учитывая бизнес-требования, для обеспечения их функциональности и эффективности.
- Поддержка и дальнейшая разработка легаси-проектов.
- Активное участие в совещаниях и обсуждениях требований к проектам. Сотрудничество с другими членами команды, включая дизайнеров, бэкенд-разработчиков и менеджеров проектов, для решения задач.
- Опыт ведения разработки и проектирования в качестве ведущего фронтенд-разработчика на нескольких проектах.
 - Используемые технологии: HTML/CSS/JS, React, TS, MobX, Ant Design, Styled Components, Vue, jQuery

ФРОНТЕНД-РАЗРАБОТЧИК — ФРИЛАНС

2017-2020

- Создание лендингов, корпоративных сайтов и других веб-решений для бизнеса в команде по разработке веб-проектов на фрилансе.
- Поддержка, дальнейшая разработка и решение задач в существующих проектах. Используемые технологии: HTML/CSS/JS, Gulp, SASS, WordPress, Python (Django)

ОБРАЗОВАНИЕ

ЧЕРКАССКИЙ ГОСУДАРСТВЕННЫЙ ТЕХНОЛОГИЧЕСКИЙ УНИВЕРСИТЕТ — МАГИСТР

2014-2018

- Компьютерная инженерия, компьютерные системы и сети
- Курсы по web-программированию (JavaScript, Ruby on Rails, Python), участие в факультативных занятиях, предоставленных университетом во время обучения

ЧЕРКАССКИЙ ГОСУДАРСТВЕННЫЙ БИЗНЕС-КОЛЛЕДЖ — МЛАДШИЙ СПЕЦИАЛИСТ

1998-2002

- Обслуживание компьютерных и интеллектуальных систем и сетей
- В ходе учебной программы осуществлялось изучение языков программирования Assembler и Delphi

СОЦИАЛЬНАЯ АКТИВНОСТЬ

С 2019 года активно участвовал в профессиональном сообществе веб-разработчиков на одном из популярных онлайн-форумов, решал задачи, связанные с веб-технологиями, а также выполнял роль модератора, обеспечивая высокое качество обсуждений и поддержку как новичков, так и опытных разработчиков. Profile: https://www.cyberforum.ru/members/628162.html (возможно, потребуется vpn)